# 请教陈版乙方仅负责出资，甲方负责经营的情形

提问人：旋转长颈鹿 时间：2015-04-21 11:17:04
请教陈版以下情况如何处理：乙方仅负责出资，甲方负责经营，所有的合同都是以甲方的名义签订。双方共享收益，共担风险。利润和亏损都是五五分成。即，如果项目盈利 100 万，甲方需向乙方支付 50 万元现金作为分红。如果项目亏损 100 万，乙方需向甲方支付50 万元共担风险合同规定了合作年限，合作终止后甲方无需退还乙方的出资。我拜读论坛上的一篇帖子，您建议：“如果另一方只是财务投资，不能控制该项目的，则本质上类似于少数股权，是一个特殊的权益项目，不能作为负债。”但是在这个案例的情况下，因为不存在还款义务，不能作为负债。如果作为少数股权。在合作年限到期后，这部分不退还的少数股权该如何处理？

回答人：chenyiwei
随着《企业会计准则第 37 号——金融工具列报（ 2014 年修订）》的发布，对此问题也需要重新考虑。 根据该准则对金融负债／权益工具划分的相关规定，由于此类合作项目有期限，到期合作方有权索回其在项目的剩余净资产中所享有的份额，因此这种支出是符合金融负债定义的。但根据该准则第三章的规定，在该合作项目自身的财务报表中（假设合作项目自身是一个独立的会计主体），可作为该章规范的特殊金融工具，作为权益看待。但到了对该项目具有控制的合作方的报表层面（如本案例中的甲方），则乙方在该项目中所享有的权益应列报为负债（该准则第二十条）。该负债的金额应等于假设目前处于合作期满状态时，另一合作方有权要求取得的金额。这样不会存在“在合作年限到期后，这部分不退还的少数股权该如何处理”的问题。